【裁判字號】    90,交抗,441
【裁判日期】    901031
【裁判案由】    違反道路交通管理處罰條例
【裁判全文】
臺灣高等法院刑事裁定                              九十年度交抗字第四四一號
    抗告人即
    受處分人    甲○○
右抗告人因違反道路交通管理處罰條例案件，不服台灣板橋地方法院中華民國九十年
九月二十四日裁定（九十年度交聲字第七八八號），提起抗告，本院裁定如左：
    主  文
抗告駁回。
    理  由
一、本件抗告意旨略以：中華路一段上方禁行機車之交通標誌，係在九月十日後設立
    ，抗告人被開罰單時並無任何圖形標誌，證人是提供不實之相片，為此提起抗告
    云云。
二、按汽車駕駛人，爭道行駛有機器腳踏車，不在規定車道行駛者，處二百元以上六
    百元以下罰鍰（折合新台幣六百元以上一千八百元以下），並記違規點數一點，
    民國九十年一月十七日修正，同年六月一日施行之道路交通管理處罰條例第四十
    五條第一項第十三款、第六十三條第一項第一款分別定有明文。
三、經查：本件抗告人即受處分人甲○○於九十年五月二十六日凌晨零時二十五分許
    ，騎乘車號ＩＱＬ－六六三號重型機車行經臺北市○○路○段由北門往延平北路
    方向行駛時，未依交通標誌之指示右轉忠孝西路後迴轉延平北路，逕直行中華路
    一段而違規之事實，為抗告人所不爭執，核與攔停抗告人並掣單舉發之臺北市政
    府警察局中正一分局博愛派出所員警鐘健華於原審調查中證述：因中華路一段與
    忠孝西路路口車流量很大，故台北市政府於九十年五、六月間規定機車不得直行
    中華路，需右轉忠孝西路後，走迴轉道迴轉到延平北路，當時在中華路一段與洛
    陽街口立有「直行延平北路機車請右轉忠孝西路」之告示牌，然抗告人未依指示
    標誌行駛，反騎乘機車直行中華路一段之快車道，後在中華路一段與忠孝西路路
    口停下等侯紅綠燈轉換之際遭伊欄下開單舉發等語相符。再臺北市政府分別於中
    華路一段與洛陽街口、中華路一段與忠孝西路口立有「直行延平北路機車請右轉
    忠孝西路」、「往延平北路機車請走機車專用道」之告示牌，在中華路一段與洛
    陽街口另設有車道預告標誌、中華路一段上方亦有禁行機車之交通標誌、路面亦
    繪設禁行機車之黃色字樣，有抗告人之父陳滋苑及證人鐘健華提出之照片十二幀
    在卷可稽，已清淅、明顯指示機車駕駛人應遵行之方向，乃抗告人疏未注意致未
    依指示於規定之車道行駛，顯係可歸咎於己。另抗告人所指伊遭舉發時，仍有騎
    士不斷違規，員警均視若無睹等情，縱屬實情，亦不得執此解免其行為之違法性
    。綜上，抗告人有上述違規行為，應堪認定。至抗告意旨辯稱，其被開罰單時無
    任何圖形標誌，並無任何確據以實其說，況縱無圖形標誌抗告人亦應依告示牌、
    車道預告標誌等之指示行駛，是其所辯，洵無足採。原審因認原處分機關依首揭
    規定，裁處抗告人新台幣一千八百元，並記違規點數一點，於法並無不當，乃裁
    定駁回抗告人在原審之異議，經核原裁定認事用法，尚無違誤。抗告人仍執前詞
    指摘原裁定不當，為無理由，應予駁回。
據上論結，應依道路交通案件處理辦法第二十六條，刑事訴訟法第四百十二條，裁定
如主文。
中    華    民    國      九十      年      十        月      三十一    日
                              臺灣高等法院刑事第八庭
                                  審判長法  官  蔡  秀  雄
                                        法  官  沈  宜  生
                                        法  官  楊  炳  禎
右正本證明與原本無異。
不得再抗告。
                                書記官  廖  素  花
中    華    民    國       九十     年      十一      月        五      日


司法院資訊處製作；財團法人民間司法改革基金會備份。
